【裁判字號】    99,訴,300
【裁判日期】    990129
【裁判案由】    毒品危害防制條例
【裁判全文】
臺灣臺中地方法院刑事判決               99年度訴字第300號
公  訴  人  臺灣臺中地方法院檢察署檢察官
被      告  甲○○
上列被告因違反毒品危害防制條例案件，經檢察官提起公訴（98
年度毒偵字第4732號），被告於準備程序中就被訴事實為有罪之
陳述，受命法官於聽取當事人之意見後，經本院合議庭裁定改由
受命法官獨任以簡式審判程序審理，判決如下：
    主    文
甲○○施用第一級毒品，累犯，處有期徒刑玖月。扣案注射針筒
壹支，沒收。
    犯罪事實
一、甲○○前因施用毒品案件，經送觀察、勒戒後，認無繼續施
    用毒品之傾向，於民國91年11月14日執行完畢釋放，並由臺
    灣臺中地方法院檢察署檢察官以91年度毒偵字第3409號為不
    起訴處分確定。又因施用第一、二級毒品案件，經本院分別
    以93年度訴字第2883號、94年易字第1868號判處有期徒刑8
    月及5月，定應執行刑為有期徒刑1年確定。復因施用第一級
    毒品案件，經本院以96年度訴字第1715號判處有期徒刑10
    月，經減刑為有期徒刑5月；再因施用第一級毒品案件，經
    本院分別以96年度訴字第4679號、97年度訴字第1365號判處
    有期徒刑1年及10月，定應執行刑為有期徒刑1年7月確定，
    並與前揭有期徒刑5月之罪接續執行，於98年5月8日假釋出
    監，迄同年10月30日保護管束期滿未經撤銷，視為執行完畢
    。仍不知悔改，基於施用第一級毒品之犯意，於98年12月8
    日14時30分許，在臺中市○○路○段某撞球場內廁所，以針
    筒注射之方式，施用第一級毒品海洛因1次。嗣於同日15時
    20分許，甲○○在有犯罪偵查權限機關發覺前，主動在臺中
    市○○區○○路1段35號前，從上衣口袋拿出注射針筒1支而
    向警方自首上開犯罪行為，並願意接受裁判，警方因而扣得
    其所有供施用海洛因毒品所用之注射針筒1支。
三、案經臺中市警察局第三分局報請臺灣臺中地方法院檢察署檢
    察官偵查起訴。
    理    由
一、上開犯罪事實，經被告於警詢、偵查及本院審理時坦承不諱
    ，並有臺中市警察局第三分局委託尿液檢驗代號與真實姓名
    對照表、採集尿液鑑定同意書各1份（見警卷第12-13頁），
    現場照片3張（見警卷第18-19頁），及中山醫學大學附設醫
    院檢驗科藥物檢測中心於98年12月24日出具，實驗編號0000
    000號之尿液檢驗報告1紙（見偵卷第18頁）在卷可證。復有
    注射針筒1支扣案可證。是被告上開自白與事實相符，堪信
    為真實。
二、按依毒品危害防制條例第20條、第23條之立法意旨，僅限於
    初犯或5年後再犯之情形，始應先經觀察、勒戒或強制戒治
    程序，倘被告於初犯後5年內已再犯，經依法追訴處罰，縱
    其第3次（或第3次以上）再度施用毒品之時間，在初犯經觀
    察、勒戒或強制戒治執行完畢釋放5年以後，已不合於5年後
    再犯之規定，且因已於5年內再犯，顯見其再犯率甚高，原
    實施觀察、勒戒或強制戒治，已無法收其實效，即應依同法
    第10條處罰。本件被告甲○○前因施用毒品案件，經送觀察
    、勒戒後，認無繼續施用毒品之傾向，於91年11月14日執行
    完畢釋放，並由臺灣臺中地方法院檢察署檢察官以91年度毒
    偵字第3409號為不起訴處分確定。又因施用第一、二級毒品
    案件，經本院分別以93年度訴字第2883號、94年易字第1868
    號判處有期徒刑8月及5月，定應執行刑為有期徒刑1年確定
    。復因施用第一級毒品案件，經本院以96年度訴字第1715號
    判處有期徒刑10月，經減刑為有期徒刑5月；再因施用第一
    級毒品案件，經本院分別以96年度訴字第4679號、97年度訴
    字第1365號判處有期徒刑1年及10月，定應執行刑為有期徒
    刑1年7月確定，並與前揭有期徒刑5月之罪接續執行，於98
    年5月8日假釋出監，迄同年10月30日保護管束期滿未經撤銷
    ，視為執行完畢等情，有臺灣臺中地方法院檢察署刑案資料
    查註紀錄表、臺灣高等法院被告前案紀錄表各1份在卷可參
    。是被告再犯本案，已不合於5年後再犯之規定，是被告違
    反毒品危害防制條例第10條第1項之犯行，堪予認定。
三、核被告所為，係犯毒品危害防制條例第10條第1項之施用第
    一級毒品罪。其持有第一級毒品海洛因之低度行為，為其施
    用海洛因之高度行為吸收，不另論罪。又被告於警發覺上揭
    施用第一級毒品海洛因犯行前，主動向警方供出上開犯罪事
    實，自首而願接受裁判，有員警職務報告1份在卷可參，並
    經查獲員警何星毅於本院證稱：「（法官問：本件查獲情形
    ？）98年12月8日下午3時多，在臺中市○○區○○路1段35
    號便利商店前，被告神情怪怪的，東張西望，所以我們就上
    前盤查，請被告拿出身分證件，被告就從上衣口袋拿出注射
    針筒1支，並坦承他當日有在某撞球場廁所內施用海洛因。
    （法官問：在你查獲本件犯行前，有無相關情資？）沒有。
    」等語（見本院卷第20頁）。是被告在有偵查權限之機關發
    覺上開施用毒品犯行前，即主動供出此部分犯行，並自首接
    受裁判，爰依刑法第62條前段，減輕其刑。又被告前因施用
    第一級毒品案件，經本院以96年度訴字第1715號判處有期徒
    刑10月，經減刑為有期徒刑5月；再因施用第一級毒品案件
    ，經本院分別以96年度訴字第4679號、97年度訴字第1365號
    判處有期徒刑1年及10月，定應執行刑為有期徒刑1年7月確
    定，並與前揭有期徒刑5月之罪接續執行，於98年5月8日假
    釋出監，迄同年10月30日保護管束期滿未經撤銷，視為執行
    完畢，有臺灣高等法院被告前案紀錄1份在卷可稽。被告於5
    年以內故意再犯本件有期徒刑以上之罪，為累犯，應依刑法
    第47條第1項規定，加重其刑。被告上開施用毒品犯行之刑
    有加重及減輕事由，應先加後減之。
四、爰審酌被告前有違反毒品危害防制條例前科，於施用毒品經
    觀察、勒戒及有期徒刑執行完畢後，仍無視於毒品對於自身
    健康之戕害及國家對於杜絕毒品犯罪之禁令，不知戒除惡習
    ，再犯本案，自不宜輕判，然被告自首本件犯行，且犯後於
    警詢、偵訊及本院審理時均坦承犯行，態度尚佳，暨施用毒
    品者均有相當程度之成癮性及心理依賴，其犯罪心態與一般
    刑事犯罪之本質並不相同，應側重適當之醫學治療及心理矯
    治為宜等一切情狀，而量處如主文所示之刑。扣案之注射針
    筒1支為被告所有，且供施用毒品所用之物等情，業經被告
    陳明在卷（見本院卷第20頁背面），應依刑法第38條第1項
    第2款規定予以沒收。
據上論斷，應依刑事訴訟法第273之1第1項、第299條第1項前段
，毒品危害防制條例第10條第1項，刑法第11條前段、第47條第1
項、第38條第1項第2款、第62條前段，判決如主文。
本案經檢察官乙○○到庭執行職務。
中    華    民    國    99    年    1     月    29    日
                  刑事第12庭    法  官  周玉蘭
以上正本證明與原本無異。
如不服本判決，應於收受送達後10日內向本院提出上訴書狀 (應
敘述具體理由並按他造當事人之人數附繕本)。
上訴書狀如未敘述理由，應於上訴期間屆滿後20日內補提理由書
於本院。「切勿逕送上級法院」
                                書記官  黃泰能
中    華    民    國    99    年    1     月    29    日
附錄本案論罪科刑法條：
毒品危害防制條例第10條：
施用第一級毒品者，處 6 月以上 5 年以下有期徒刑。
施用第二級毒品者，處 3 年以下有期徒刑。

司法院資訊處製作；財團法人民間司法改革基金會備份。
